臺灣苗栗地方法院刑事判決　　　　　　　　　　　　　　九十三年度易字第八七號
　　公　訴　人　臺灣苗栗地方法院檢察署檢察官
　　被　　　告　乙○○
右列被告因竊盜案件，經檢察官提起公訴（九十二年度偵字第四三一四號），本院依
簡式審判程序審理，判決如左：
    主  文
乙○○攜帶兇器、毀壞門扇、於夜間侵入住宅竊盜，處有期徒刑壹年貳月。
    事  實
一、乙○○曾犯竊盜罪，經臺灣新竹地方法院於民國八十五年二月六日處有期徒刑八
    月，緩刑三年，並於八十五年五月五日確定。嗣緩刑期滿，而緩刑之宣告未經撤
    銷，其刑之宣告失其效力。又於九十年間因竊盜罪，經本院於九十一年四月二十
    五日以九十年度易字第七四四號判決，判處有期徒刑十月，緩刑四年，緩刑期內
    付保護管束，經檢察官提起上訴，由臺灣高等法院臺中分院於九十一年七月二十
    四日以九十一年度上易字第一一一三號駁回其上訴確定（不構成累犯）。
二、詎乙○○猶不知悔改，於前開宣告緩刑期間內，竟意圖為自己不法之所有，於九
    十二年八月十六日凌晨二時四十分許之夜間，持其所有客觀上對於人之生命、身
    體、安全構成威脅，具行兇危險性之一字螺絲起子一支，至苗栗縣苗栗市○○里
    ○鄰○○路二四二號甲○○所經營並居住之「冠慶輪業行」，趁甲○○在該建築
    物二樓熟睡之際，以前開螺絲起子一支毀壞該輪業行之鐵捲門，侵入該住宅後竊
    取甲○○所有之日本進口山葉牌四十九ＣＣ之輕型機車一台（車身號碼：三ＰＴ
    Ｏ三─0000000號、引擎號碼：三ＰＴ─三三四四七九號），得手後供己
    代步之用，惟當日騎乘時因汽油耗盡，乃停放於建功國小圖書館旁，後為不詳之
    人所竊取。嗣為警於該輪業行鐵捲門上採得乙○○指紋，經比對後始查知上情（
    前開被告所有供竊盜犯行所用之一字螺絲起子一支並未扣案）。
二、案經苗栗縣警察局苗栗分局報請臺灣苗栗地方法院檢察署檢察官偵查起訴。
    理  由
一、程序方面：
    本件被告所犯為刑法第三百二十一條第一項第三款、第二款、第一款之攜帶兇器
    、毀壞門扇、侵入住宅竊盜罪，核屬刑事訴訟法第二百七十三條之一第一項所定
    死刑、無期徒刑、最輕本刑為三年以上有期徒刑以外之罪，亦非高等法院管轄之
    第一審案件，而被告於本院行準備程序中就被訴事實為有罪之陳述，經告知被告
    簡式審判程序之旨並聽取當事人意見後，本院合議庭裁定由受命法官獨任進行簡
    式審判程序，合先敘明。
二、認定犯罪事實所根據的證據及理由：
    (一)被告乙○○於本院審理中自白前揭竊盜之犯行。
    (二)證人即被害人甲○○於警詢、偵查時證述遭竊情節明確（見偵卷第十二至十三
      頁、第五十二頁），且遭破壞之鐵捲門上所遺留之指紋一枚經警採集送鑑比對
      之結果，與被告右手中指紋相符等情，復據證人即本案承辦員警陳增堭於偵查
      中證述屬實（見偵卷第五十一至五十二頁），且有內政部刑事警察局九十二年
      九月三日刑紋字第０九二０六五三二六號鑑驗書一份（見偵卷第十六至十八頁
      ）在卷可憑。此外，復有遭破壞之鐵捲門照片一張（見偵卷第十四頁）、失竊
      機車之進口與貨物完（免）稅證明書影本一紙及其照片一張附卷可稽（見偵卷
      第十五頁）。
    (三)綜上所述，被告之自白，核與事實相符，應堪採信。本件事證明確，被告犯行
      堪以認定。
三、論罪科刑的理由：
    (一)按刑法第三百二十一條第一項第三款之攜帶兇器竊盜罪，其兇器之種類並無限
      制，凡客觀上足以對人之生命、身體、安全構成威脅者均屬之。且只需行竊時
      有攜帶此種具有危險性之兇器已足，並不以攜帶之初即有行凶之意圖為必要，
      最高法院七十九年台上字第五二五三號判例可資參照。次按被告行竊用一字型
      螺絲起子一支，前端屬金屬材質，被告持以破壞鐵捲門，可見質地堅硬，客觀
      上足以對人之生命、身體、安全構成威脅，具行兇之危險性，認屬前開法條上
      所稱之兇器當無疑；故核被告所為，係犯刑法第三百二十一條第一項第三款、
      第二款、第一款之攜帶兇器、毀壞門扇、夜間侵入住宅竊盜罪。公訴意旨認被
      告係犯同法第三百二十一條第一項第一、二款之毀壞門扇、夜間侵入住宅竊盜
      罪，容有未合，惟此部分業經公訴檢察官敘明補充，且僅為犯罪情狀及加重條
      件之不同，尚不生變更起訴法條之問題，併予敘明。
    (二)爰審酌：
    (1)被告正值年壯，不思以正途賺取財富，冀圖不勞而獲，於夜間持客觀上足為兇
      器使用之一字螺絲起子一支破壞鐵捲門，侵入住宅竊取他人機車，不僅對他人
      生命、身體、安全可能構成威脅，更使居住者造成心中無限之恐懼，且犯後於
      偵查中否認犯行，而竊得之機車並未返還被害人，亦未與被害人達成民事和解
      ，參以被告有如犯罪事實欄所載之前科紀錄，有臺灣高等法院被告全國前案紀
      錄表及台灣苗栗地方法院檢察署刑案資料查註紀錄表在卷可按，其曾因先後二
      次竊盜案件，經法院分別判刑並宣告緩刑之紀錄，被告卻不知珍惜、警惕，一
      犯再犯，於緩刑期內再犯本案之罪，足見其惡性不輕，本應嚴罰重懲，故公訴
      人向本願具體求處有期徒刑一年十月以上，固非無見。
    (2)惟本院念及被告犯後於本院審理時對於所犯情節俱能坦承交代，態度良好，有
      坦承悔過之具體表現，併參酌其竊得之機車價值約新台幣四萬九千元（見證人
      甲○○警詢之證述），本於罪刑相當原則，公訴人之求刑似有偏重，併考量被
      告生活狀況、品行、智識程度、犯罪之動機、目的、手段、所生危害等一切情
      狀，量處主文所示之刑，以資懲儆。
    (三)被告行竊時所用之一字螺絲起子一支，屬被告所有供其本案竊盜犯行所用之物
      ，業據被告供承無訛，惟被告供稱業已丟棄，因而未扣案，為免將來執行困難
      ，爰不併予宣告沒收，附此敘明。
四、適用法律依據：
    (一)刑事訴訟法第二百七十三條之一第一項，第二百九十九條第一項前段。
    (二)刑法第三百二十一條第一項第一款、第二款、第三款。
本案經檢察官劉正穆到庭執行職務。
中　　　華　　　民　　　國　　九十三　　年　　　四　　　月　　　一　　　日
                                    臺灣苗栗地方法院刑事第二庭
                                          法  官  顧 正 德
右正本證明與原本無異。
如不服本判決，應於判決送達後十日內向本院提出上訴狀（應抄附繕本）。
                                          書記官  黃 正 中
中　　　華　　　民　　　國　　九十三　　年　　　四　　　月　　　一　　　日
附錄本判決論罪科刑法條全文：
中華民國刑法第三百二十一條第一項
犯竊盜罪而有左列情形之一者，處六月以上、五年以下有期徒刑：
一  於夜間侵入住宅或有人居住之建築物、船艦或隱匿其內而犯之者。
二  毀越門扇、牆垣或其他安全設備而犯之者。
三  攜帶兇器而犯之者。
四  結夥三人以上而犯之者。
五  乘火災、水災或其他災害之際而犯之者。
六  在車站或埠頭而犯之者。
